【裁判字號】    97,裁,342
【裁判日期】    970110
【裁判案由】    營利事業所得稅
【裁判全文】
最  高  行  政  法  院  裁  定
                                     97年度裁字第00342號
上  訴  人  大竑企業股份有限公司
代  表  人  甲○○
                        送達代收人  乙○○
被 上訴 人  財政部臺灣省北區國稅局
代  表  人  陳文宗
                        送達代收人  丙○○
上列當事人間營利事業所得稅事件，上訴人對於中華民國96年4
月24日臺北高等行政法院95年度訴字第2992號判決，提起上訴，
本院裁定如下：
    主  文
上訴駁回。
上訴審訴訟費用由上訴人負擔。
    理  由
一、按對於高等行政法院判決上訴，非以其違背法令為理由，不
    得為之，行政訴訟法第242條定有明文。是對於高等行政法
    院判決上訴，若未具體說明原判決違背何項法令、不適用或
    如何適用不當之具體情事，即非主張原判決違背法令以為上
    訴理由，其上訴不應准許。
二、本件上訴人對於高等行政法院判決上訴，略以：(一)兌換虧損
    部分：89年帳內含蓋84-86年應付款項之匯兌損失，是被上
    訴人於95年初查89年度申報案時，上訴人之各項會計憑證已
    依商業會計法第38條與稅捐稽徵機關管理營利事業會計帳簿
    憑證辦法第27條規定銷毀，只能憑會計師簽證為唯一有效之
    會計憑證，而歷年財稅報之會計師查核簽證均足證明各項交
    易均屬實在；詎原審均無仔細逐筆審查，僅一筆帶過說明上
    訴人所陳無足採信，令人無法信服。(二)佣金支出部分：上訴
    人當初確實有支出系爭超過5％之佣金，被上訴人不應只挑5
    ％作費用認列，而原審以上訴人所提示之佣金合約書中並未
    約定佣金比例，核其佣金計算並無依據等由，不採上訴人之
    主張，惟上訴人為電子零件業界知名貿易商，該合約對象亦
    為貿易商，沒有每筆生意固定佣金之模式，純係以各筆仲介
    生意之利潤及雙方所負籌碼、風險及難度來決定各自佣金為
    何，上訴人於原審所提出之資金流程、發票、合約、支付佣
    金對象之支付確認單及會計師簽證，應已係完整證明文據，
    何來原審所言沒有證明文據供核之說？原審僅完全希望上訴
    人提供百分之百完整之單據憑證供核，卻未慮及上訴人早已
    依法銷毀5年前之各帳目單據，故以此理由判決上訴人敗訴
    ，應有嚴重瑕疵云云。經核上訴意旨無非係就原審取捨證據
    、認定事實之職權行使加予指摘，或就原審已論斷者，泛言
    未論斷，或就原審所為論斷，泛言其論斷不週而有瑕疵，或
    提出各項會計憑證已依法銷毀之新主張，而非具體說明其違
    背何項法令條款。依首揭說明，應認其上訴不合法。末查，
    上訴人89年度營利事業所得稅申報案於被上訴人95年度初查
    時，既尚未核課確定，應認尚屬商業會計法第38條或稅捐稽
    徵機關管理營利事業會計帳簿憑證辦法第27條規定所指「未
    結會計事項」，則縱上訴人主張各項會計憑證業已銷毀之主
    張屬實，亦難謂於法有據，而得為有利上訴人之論斷，附此
    敘明。
據上論結，本件上訴為不合法，依行政訴訟法第249條第1項前段
、第104條、民事訴訟法第95條、第78條，裁定如主文。
中    華    民    國    97    年    1     月    10    日
                    最高行政法院第三庭
                        審判長法官  黃  璽  君
                              法官  林  茂  權
                              法官  鄭  忠  仁
                              法官  黃  本  仁
                              法官  吳  東  都
以  上  正  本  證  明  與  原  本  無  異
中    華    民    國    97    年    1     月    11    日
                              書記官  王  福  瀛


司法院資訊處製作；財團法人民間司法改革基金會備份。
